臺灣高等法院臺中分院刑事判決　　　　　　　　　　九十三年度上易字第六三七號
　　上　訴　人　臺灣臺中地方法院檢察署檢察官
　　被　　　告　酉○○
右上訴人因被告竊盜案件，不服臺灣臺中地方法院九十三年度易字第二八六號中華民
國九十三年四月二十八日第一審判決（起訴案號：臺灣臺中地方法院檢察署九十二年
度偵字第二四七五八號），提起上訴，本院判決如左：
    主      文
原判決撤銷。
酉○○共同連續攜帶兇器竊盜，累犯，處有期徒刑貳年陸月，並於刑之執行前，令入
勞動場所強制工作參年。扣案之板手壹支、十字螺絲起子壹支、一字螺絲起子貳支、
手電筒壹支、黑色手電筒壹支、螺絲套頭壹個、木梯壹座、一字起子壹支、十字起子
壹支、斜口鉗壹支，均沒收。
    事      實
一、酉○○前曾於民國（下同）八十八年間因犯搶奪罪，經台灣台中地方法院判處有
    期徒刑一年，緩刑四年確定，復於八十九年間又犯搶奪罪經本院判處有期徒刑二
    年確定，嗣前開緩刑經撤銷後，接續執行至九十一年二月一日假釋出獄並付保護
    管束，於九十二年五月三日因假釋付保護管束期滿而執行完畢。詎酉○○仍不知
    悔改，復意圖為自己不法之所有，基於概括之犯意，先後（一）與趙韋竹基於共
    同之犯意，於如附表一所示之時間、地點，攜帶趙韋竹所有在客觀上足以危害人
    之生命、身體而可供作兇器使用之板手一支、十字螺絲起子一支、一字螺絲起子
    二支，及趙韋竹所有供竊盜使用之手電筒一支、黑色手電筒一支、螺絲套頭一個
    ，及其在台中縣太平市○○路路邊撿拾他人棄置之木梯一座後，利用該木梯及前
    開工具，並於欲著手如附表一編號三、四所示之犯行前，為掩飾其與趙韋竹之犯
    行，而與趙韋竹於九十二年九月十四日凌晨零時許，另在台中縣太平市○○路段
    ，以前開攜帶之板手一支，共同竊取董正志所有車號「Ｒ五－一八一○」號自小
    客車之車牌兩面，再將之懸掛在酉○○所有車號六Ｖ－六四二五號之自小客車上
    ，然後駕駛該部自小客車尋找目標竊取他人財物，計共竊取子○○、壬○○及己○○等人所有如附表一所示之監視器等物，得手後予以變賣得款朋分花用。（二
    ）又與曾豐章基於共同之犯意，連續於如附表二所示之時間、地點，共同以路邊
    撿拾之石頭敲破如附表二所示被害人之自小客車車窗玻璃後，由酉○○下手竊取
    車內之之汽車音響、汽車液晶電視及書籍、稿件等財物，曾豐章則在旁把風。（
    三）另獨自於九十二年十一月十八日上午，在台中縣大里市○○路○段二巷五十
    七號旁，以不詳物體敲破葉津祥所有停放在該處之Ｂ六—五四五二號自小客車車
    窗玻璃後，竊取車內之之汽車音響一台及少數零錢等物。（四）又於九十二年十
    二月二十二日下午三時許，在台中縣大里市○○路○段一一三號前，獨自以其所
    有在客觀上足以危害人之生命、身體而可供作兇器使用之一字起子一支，撬開癸○○所有車號Ｕ五－○四四三號自小客車車窗玻璃，進而以其所有可供作兇器使
    用之斜口鉗一支剪斷車內音響電線，並以可供兇器使用之十字起子一支解開音響
    ，竊得癸○○所有之汽車音響一台，而有犯罪之習慣。
二、嗣分別於九十二年九月十四日凌晨二時三十分許，在台中縣大里市○○路與仁福
    街口為警查獲，並扣得趙韋竹所有供與酉○○共同犯罪所用之板手一支、十字螺
    絲起子一支、一字螺絲起子二支、手電筒一支、黑色手電筒一支、螺絲套頭一個
    及酉○○所拾得他人棄置而供犯罪所用之木梯一座；又於九十二年十一月二十五
    日下午三時許，在台中縣大里市○里路四○七巷七號前為警查獲；另於竊得癸○○所有之汽車音響後，為巡邏之警員當場查獲，並扣得酉○○所有供犯罪所用之
    一字起子一支、十字起子一支及斜口鉗一支等。
三、案經台中縣警察局霧峰分局報請臺灣臺中地方法院檢察署檢察官聲請原審法院簡
    易判決處刑，經原審法院認不宜而改依通常審判程序審理；及由檢察官移送併辦
    （九十二年度偵字第一八○一九號、第二三○九四號、九十三年度偵字第八一三
    九號）。
    理      由
一、被告酉○○雖迭經本院傳喚而無正當理由不到庭。惟查右開犯罪事實除事實欄（
    三）部分外，其餘部分均經被告於警詢、偵查及原審審理時分別供認不諱，核與
    被害人子○○、壬○○、己○○、戌○○之胞姐亥○○、癸○○及如附表二所示
    被害人等人於警詢時指訴及共犯曾豐章供述之情節均相符，且經證人魏義雄、徐
    忠勝於警詢時證述屬實，並有卷附之贓物領回收據二份、贓物認領收據一份、贓
    物認領保管收據十五份、照片四十一張、車籍作業系統－查詢認可資料二份、買
    賣讓渡書影本二份及扣案之板手一支、十字螺絲起子一支、一字螺絲起子二支、
    手電筒一支、黑色手電筒一支、螺絲套頭一個（以上為趙韋竹所有）、木梯一座
    、一字起子一支、十字起子一支、斜口鉗一支（以上為被告所有）等足稽。至被
    告雖否認有事實欄（三）部分之犯行，但查該部分犯罪事實業據被害人葉津祥指
    訴綦詳，並有經翻拍之現場照片四張附卷可按。且警方在被害人葉津祥之Ｂ六—
    五四五二號自小客車車窗所採得之數枚指紋經送請內政部警政署刑事警察局鑑定
    結果有四枚與被告之指紋相符，亦有該局出具之鑑驗書一份在卷足憑，益證被告
    此部分所辯，並不足取。是罪證明確，被告之犯行堪以認定。
二、查被告行竊時所攜帶之一字起子、十字起子及斜口鉗等工具，及其與趙韋竹共同
    行竊時所攜帶之板手、十字螺絲起子、一字螺絲起子等工具，均屬尖銳或厚重之
    鐵製物，在客觀上足以危害人之生命、身體，係屬兇器無疑。核被告所為，係犯
    刑法第三百二十一條第一項第三款之攜帶兇器竊盜罪（攜帶上開兇器為之部分）
    及同法第三百二十條第一項之普通竊盜罪（其餘部分）。被告就如附表一所示之
    竊盜犯行與共犯趙韋竹間，就如附表二所示之竊盜犯行與共犯曾豐章間，分別具
    有犯意聯絡及行為分擔，均為共同正犯。又被告先後多次攜帶兇器竊盜、普通竊
    盜犯行，犯罪構成要件相同，顯係基於概括犯意反覆為之，為連續犯，應依法從
    重論以攜帶兇器竊盜罪，並加重其刑。至被告前於八十八年間因犯搶奪罪，經台
    灣台中地方法院判處有期徒刑一年，緩刑四年確定，復於八十九年間又犯搶奪罪
    經本院判處有期徒刑二年確定，嗣前開緩刑經撤銷後，接續執行至九十一年二月
    一日假釋出獄並付保護管束，於九十二年五月三日因假釋付保護管束期滿而執行
    完畢，有臺灣高等法院被告全國前案紀錄表足按，其於五年之內再犯本件之罪，
    為累犯，應依法遞加其刑。另被告前曾有二次搶奪罪之犯罪前科，甫執行完畢後
    ，復於短短四個月之期間內（自九十二年八月間起至同年十二月間止），連續為
    二十餘次之竊盜犯行，足見其有犯罪之習慣甚明。又事實欄（一）（二）（三）
    部分雖未經起訴，但因與起訴部分係具有連續關係之裁判上一罪，為起訴效力所
    及，本院自應併予審判。原審予以論罪科刑，固非無見，惟查原判決就事實欄（
    三）部分，未併予審判，已有未合。次查本件被告有犯罪之習慣，已如前述，原
    判決疏未依竊盜犯贓物犯保安處分條例第三條第一項第一款之規定予以宣告刑前
    強制工作，亦有可議。檢察官上訴意旨指摘原判決未就事實欄（三）部分併予審
    判不當，非無理由，且原判決復有上述可議之處，應由本院將原判決予以撤銷改
    判。爰審酌被告犯罪之動機、目的、手段、其品行及智識程度、行竊之次數、所
    生之危害及犯後態度等一切情狀，量處被告如主文第二項所示之刑，又因其有犯
    罪之習慣，並依竊盜犯贓物犯保安處分條例第三條第一項第一款之規定宣告刑前
    強制工作三年，以示懲儆。至扣案之上開板手一支、十字螺絲起子一支、一字螺
    絲起子二支、手電筒一支、黑色手電筒一支、螺絲套頭一個，係共犯趙韋竹所有
    ，且為供共同犯罪所用之物，木梯一座係被告基於所有之意思撿拾他人所棄置之
    物，應屬被告所有，且為供犯罪所用之物，另一字起子一支、十字起子一支、斜
    口鉗一支等，係被告所有，且為供犯罪所用之物，並依刑法第三十八條第一項第
    二款之規定宣告沒收。
三、被告經本院合法傳喚而無正當理由不到庭，爰不待其陳述逕行判決。
四、據上論結，應依刑事訴訟法第三百六十九條第一項前段、第三百六十四條、第二
    百九十九條第一項前段、第三百七十一條、刑法第二十八條、第五十六條、第三
    百二十一條第一項第三款、第四十七條、第三十八條第一項第二款、竊盜犯贓物
    犯保安處分條例第三條第一項第一款、第四條，判決如主文。
本案經檢察官地○○到庭執行職務。
中      華      民      國      九十三     年     六      月   二十九   日
                                臺灣高等法院臺中分院刑事第八庭
                                      審判長法  官  羅  得  村
                                            法  官  黃  文  進
                                            法  官  劉  榮  服
右正本證明與原本無異。
不得上訴。
                                            書記官  陳  俞  豪
中      華      民      國      九十三     年     六      月    三十    日
附錄論罪科刑法條：
刑法第三百二十一條第一項：
犯竊盜罪而有左列情形之一者，處六月以上、五年以下有期徒刑：
三  攜帶兇器而犯之者。
【附表一】：與趙韋竹共同竊盜明細表
┌──┬──────────┬───────────┬───┬──────┐
│編號│  時           間   │   地              點 │被害人│  竊得物品  │
├──┼──────────┼───────────┼───┼──────┤
│(一)、│九十二年八月二十七日│台中縣大里市○○街十號│子○○│監視器二支  │
│    │                    │前                    │      │            │
├──┼──────────┼───────────┼───┼──────┤
│(二)、│九十二年九月七日凌晨│台中縣大里市○○路三十│壬○○│監視器四支、│
│    │二時許及上午十時許  │二號前                │      │監視器底座  │
├──┼──────────┼───────────┼───┼──────┤
│(三)、│九十二年九月十四日凌│台中縣大里市○○路一一│己○○│監視器一支  │
│    │晨二時許            │六號前                │      │            │
├──┼──────────┼───────────┼───┼──────┤
│(四)、│九十二年九月十四日凌│台中縣大里市○○街十號│子○○│監視器一支  │
│    │晨二時十分許        │前                    │      │            │
└──┴──────────┴───────────┴───┴──────┘
【附表二】：與曾豐章共同竊盜明細表
┌──┬──────────┬───────────┬───┬──────┐
│編號│  時           間   │   地              點 │被害人│  竊得物品  │
├──┼──────────┼───────────┼───┼──────┤
│(一)、│九十二年十月六日上午│台中市○○○○○街二○│戊○○│汽車音響一台│
│    │六時許              │二巷口                │      │            │
├──┼──────────┼───────────┼───┼──────┤
│(二)、│九十二年十月二十五日│台中縣大里市○○○街口│庚○○│汽車音響一台│
│    │上午九時許          │                      │      │            │
├──┼──────────┼───────────┼───┼──────┤
│(三)、│九十二年十月底某日凌│台中市南屯區○○○路與│未○○│汽車音響一台│
│    │晨三時許            │黎明路口              │      │            │
├──┼──────────┼───────────┼───┼──────┤
│(四)、│九十二年十一月十二日│台中市○○里○○○○路│辛○○│汽車音響一台│
│    │上午九時許          │口                    │      │      │
├──┼──────────┼───────────┼───┼──────┤
│(五)、│九十二年十一月十四日│台中市○○○路（潮港城│丑○○│汽車液晶電視│
│    │晚上九時五十五分許  │餐廳停車場）          │      │一台        │
├──┼──────────┼───────────┼───┼──────┤
│(六)、│九十二年十一月十五日│台中市○○○○路二一○│丁○○│汽車音響一台│
│    │上午八時零五分許    │號                    │      │            │
├──┼──────────┼───────────┼───┼──────┤
│(七)、│九十二年十一月十六日│台中市○○○路與黎明路│天○○│汽車音響一台│
│    │上午七時五十分許    │口                    │      │            │
├──┼──────────┼───────────┼───┼──────┤
│(八)、│九十二年十一月十六日│台中縣大里市○○○○街│卯○○│汽車音響一台│
│    │上午八時十分許      │一六七巷十弄十六號    │      │            │
├──┼──────────┼───────────┼───┼──────┤
│(九)、│九十二年十一月十七日│台中市○○區○○路三段│乙○○│汽車音響一台│
│    │凌晨五時許          │五十一號四樓          │      │            │
├──┼──────────┼───────────┼───┼──────┤
│(十)、│九十二年十一月二十一│台中市○○區○○路六八│寅○○│汽車音響一台│
│    │日凌晨一時三十分許  │五巷十七號            │      │            │
├──┼──────────┼───────────┼───┼──────┤
│(十一)、│九十二年十一月二十三│台中縣太平市○○路○段│巳○○│價值十萬元之│
│    │日下午六時許        │二一三巷五弄二十七號  │      │手提袋、書籍│
│    │                    │                      │      │、稿件      │
├──┼──────────┼───────────┼───┼──────┤
│(十二)、│九十二年十一月二十三│台中縣大里市○○路五三│申○○│汽車液晶電視│
│    │日晚上八時許        │三巷十三號            │      │一台        │
├──┼──────────┼───────────┼───┼──────┤
│(十三)、│九十二年十一月二十四│台中市南屯區建功南十一│甲○○│汽車音響一台│
│    │日晚上十時許        │巷三十五號            │      │            │
├──┼──────────┼───────────┼───┼──────┤
│(十四)、│九十二年十一月二十五│台中市○○區○○路與黎│午○○│汽車音響一台│
│    │日上午九時三十分許  │明路口                │      │            │
├──┼──────────┼───────────┼───┼──────┤
│(十五)、│九十二年十一月二十五│台中市○○區○○路四段│辰○○│汽車音響一台│
│    │日上午十一時十分許  │六八八號前            │      │            │
├──┼──────────┼───────────┼───┼──────┤
│(十六)、│九十二年十一月二十五│台中縣太平市○○路上  │丙○○│汽車音響一台│
│    │日某時              │                      │      │            │
└──┴──────────┴───────────┴───┴──────┘
                                                                    Ｒ
